Minutes et répertoires du notaire Pierre Victor RAFFENEAU de LILLE, 21 juillet 1767 - 30 mai 1799 (étude XXI)
Archives nationales
- Minutes de Pierre Victor RAFFENEAU de LILLE, 3 juin 1767 - 9 octobre 1799; MC/ET/XXI/442 - MC/ET/XXI/650
  - Minutes. 1782, juillet - août, juillet - août 1782; MC/ET/XXI/508; registre
    - Dépôt inventaire de Charles Etienne Bignon, ancien marchand boucher à la requête du sieur Pierre Joseph Pivin, marchand boucher à Paris et comme tuteur de Jean Charles Michaud et Jean Antoine Michaud, tous deux enfants mineurs de feu Jean Claude Michaud, maître coutellier à Paris, et de Jeanne Thérèse Bignon son épouse, et aussi à la requête de Jean Louis Bonte, fermier et tuillier, paroisse de Verrières, comme tuteur de Catherine Bonte et Nicolas Toussaint Bonte, ses deux enfants mineurs, et de feue Madeleine Hamel, sa première femme, veuve en premières noces de Nicolas Dartenay, 6 août 1782; MC/ET/XXI/508
      inventaire après décès; dépôt de pièces; Bignon, Charles-Etienne; Pivin, Pierre-Joseph; Michaud, Jean-Charles; Michaud, Jean-Antoine; Michaud, Jean-Claude; Bignon, Jeanne-Thérèse; Bonte, Jean-Louis; Bonte, Catherine; Bonte, Nicolas-Toussaint; Hamel, Madeleine; Dartenay, Nicolas; boucher; forgeron; administrateur; couvreur
    - Dépôt de pièces famille Milliac dit Gramon., 14 août 1782; MC/ET/XXI/508
      -Dépôt inventaire du sieur Géraud Milliac dit Gramon, sous piqueur à la grande écurie du Roy.
      Dépôt du mortuaire du sieur Jérôme Milliac dit Gramon, sous piqueur de la grande écurie du Roy, église royale et paroissiale Notre dame de Versailles, diocèse de Paris.
      Dépôt du baptistaire et notoriété en rectification des noms du sieur Gérard Milliac dit Grammont, fils de Jean Milliac et de Marguerite Vour du village de Gramond, paroisse Saint Martin de Mercoeur, diocèse de Tulle
      inventaire après décès; acte d'état civil; notoriété; dépôt de pièces; Versailles (Yvelines); Milliac dit Gramon, Géraud; Milliac dit Gramon, Jean; Vour, Marguerite; Milliac dit Gramon, Gérard; Milliac dit Gramon, Jérôme
    - Dépôt de pièces famille Prevot de Lobet., 16 août 1782; MC/ET/XXI/508
      - Dépôt du baptistaire de Michel Prevot, fils de Jean Prevot, sieur de Lobet, et de Jeanne Bailly, paroisse de Lottinghen, diocèse de Boulogne.
      .
      Dépôt du baptistaire de Jean Michel Prevot, fils de Jean Prevot, sieur de Lobet, et de Jeanne Bailly, église succursale de Lottinghen en Bourbonnais, diocèse de Boulogne sur Mer.
      Dépôt du mortuaire de Michel Prevot de Lobet, propriétaire laboureur, fils de Jean Prevot, sieur de Lobet, et de Jeanne Bailly, paroisses de Guisquet et de Lottinghen Bon Secours, diocèse de Boulogne sur Mer.
      Dépôt du mortuaire de Marie Catherine Prevot de Lobet.
      Dépôt acte célébration de mariage entre messire George Mathieu, président trésorier de France au bureau des finances de la généralité de Dijon, et demoiselle Laurence Brottin, église paroissiale Saint Croix de la ville et diocèse de Lyon
      acte d'état civil; dépôt de pièces; acte d'état civil; dépôt de pièces; Dijon (Côte-d'Or); Prevot, Michel; Prevot, Jean (sieur de Lobet); Bailly, Jeanne; Prevot, Jean-Michel (sieur de Lobet); Prevot de Lobet, Marie-Catherine; Mathieu, George; Brottin, Laurence
  - Minutes. 1782, septembre - octobre, septembre - octobre 1782; MC/ET/XXI/509; registre
    - Dépôt de pièces famille Garrisson., 20 septembre 1782; MC/ET/XXI/509
      -Dépôt du baptistaire du sieur Samuel Abel de Garrisson, fils de Jonathan de Garrisson, conseiller du Roy, lieutenant particulier du sénéchal et présidial de Montauban, et de demoiselle Olimpe de Couloum, paroisse Saint Jacques de Montauban en Quercy.
      Dépôt du mortuaire de messire Pierre Samuel Abel Garrisson, maître de camp de cavalerie, premier aide major et premier maréchal des logis des mousquetaires, chevalier de Saint Louis.
      Notoriété après le décès de Pierre Samuel Abel Garrisson, constatant le seul héritier: maître Jean Jacques de Coloni, capitaine du régiment de Normandie, chevalier de Saint Louis.
      Dépôt acte célébration de mariage entre maître Charles Marie Croisoeil Chateau Renard, avocat au parlement, et demoiselle Geneviève Agnès Victoire du Fresnay, paroisse Saint Samson de la Roheregnon, diocèse de Rouen
      Voir aussi actes de 1782-09-09 et 1782-09-30
      acte d'état civil; dépôt de pièces; notoriété; dépôt de pièces; acte d'état civil; dépôt de pièces; Garrisson, Samuel-Abel de; Garrisson, Jonathan de; Couloum, Olimpe de; Garrisson, Pierre-Samuel-Abel; Coloni, Jean-Jacques de; Croisoeil Chateau Renard, Charles-Marie; Du Fresnay, Geneviève-Agnès-Victoire; officier (armée); avocat au parlement (Ancien Régime)
    - Dépôt acte célébration de mariage entre Jacques Philippe Cot Dordan, directeur des vivres au département d'Hesdin, et Marie Antoinette Josephe Henriette Playaut, paroisse Sainte Croix de Marconnelle, diocèse d'Amiens en Artois, 21 septembre 1782; MC/ET/XXI/509
      acte d'état civil; dépôt de pièces; Cot Dordan, Jacques-Philippe; Playaut, Marie-Antoinette-Josephe-Henriette
    - Dépôt de pièces famille Lalanne., 28 octobre 1782; MC/ET/XXI/509
      - Testament déposé de Marie Catherine Victoire Lemoine, veuve du sieur Jacques Lalanne, écuyer, garçon de la chambre du Roy pour legs à monsieur Lemoine de Saint Vigor, son filleul.
      Dépôt inventaire de la dame veuve Lalanne à la requête de dame Françoise Callou, veuve du sieur Michel Jacques Cornebise, employé aux fermes générales, sans enfant, comme exécuteur testamentaire
      testament; dépôt de pièces; inventaire après décès; Lemoine, Marie-Catherine-Victoire; Lalanne, Jacques; Lemoine de Saint Vigor (sieur); Lalanne (veuve); Callou, Françoise; Cornebise, Michel-Jacques
  - Minutes. 1782, novembre - décembre, novembre - décembre 1782; MC/ET/XXI/510; registre
    - Transport de bail par le sieur Pierre Nicolas Mézière et sa femme à Louis Chatard et sa femme, 3 novembre 1782; MC/ET/XXI/510
      Actes signalés par les lecteurs et correspondants du Minutier central des notaires de Paris, 2000-2011 (base de données migrée: voir contexte dans le Plan d’orientation général - Notaires de Paris, guides thématiques du Minutier).
      Date de révision: 2010
      Date de création de la notice: 2004
      Chatard, Louis; Mézières, Pierre Nicolas
    - Dépôt de pièces famille Camet., 8 novembre 1782; MC/ET/XXI/510
      - Notoriété déposée constatant que Alexandre Nicolas Camet n'a laissé pour héritier que Alexandre Camet, écuyer, et dame Geneviève Adrienne Brochet, ses père et mère, et que son père a laissé pour héritiers, ses enfants: Achille Henry Camet, écuyer, et Augustin Adrien Camet, écuyer, et Nicolas Camet, écuyer, conseiller du Roy, receveur ancien des tailles de l'élection d'Amiens, et dame Geneviève Françoise Camet, veuve de Jean Baptiste Galand, écuyer négociant, et dame Marie Marguerite Camet, épouse de Jacques Antoine Degand, écuyer, greffier en chef au bureau des finances d'Amiens, et dame Ursule Rosalie Camet, épouse de Jean Baptiste Emmanuel Victor Pingre, écuyer, seigneur de Cavillon, et dame Adélaïde Victoire Camet, veuve de Jean Baptiste Augustin Bosquillon, écuyer, seigneur de Rosières.
      Dépôt du mortuaire de Alexandre Nicolas Camet, écuyer, conseiller du Roy, receveur des tailles de l'élection d'Amiens, paroisse Saint Michel de la ville et diocèse d'Amiens.
      Dépôt du mortuaire de dame Ursule Rosalie Camet, épouse du sieur Pingre, paroisse Saint Michel de la ville et diocèse d'Amiens
      notoriété; dépôt de pièces; acte d'état civil; dépôt de pièces; Camet, Alexandre-Nicolas; Camet, Alexandre; Brochet, Geneviève-Adrienne; Camet, Achille-Henry; Camet, Augustin-Adrien; Camet, Nicolas; Camet, Geneviève-Françoise; Galand, Jean-Baptiste; Camet, Marie-Marguerite; Degand, Jacques-Antoine; Camet, Ursule-Rosalie; Pingre (sieur); négociant
    - Contrat de mariage entre François Pierre Fromont et Marie Catherine Lecourt, 13 novembre 1782; MC/ET/XXI/510
      contrat de mariage; dépôt de pièces; Fromont, François-Pierre; Lecourt, Marie-Catherine
    - Dépôt de pièces famille Malchard., 20 novembre 1782; MC/ET/XXI/510
      -Dépôt du mortuaire de la demoiselle Jeanne Louise Malchard, fille de messire Pierre Malchard et de dame Anne Françoise Rosine Brunck, paroisse Saint Pierre le Vieux de la ville et diocèse de Strasbourg.
      Dépôt du baptistaire de demoiselle Françoise Elisabeth Malchar, fille de messire Pierre François Malchar, conseiller du Roy en sa cour du parlement de Metz, et de dame Anne Françoise Rosine Brunck, paroisse Saint Martin de la ville et diocèse de Metz
      acte d'état civil; dépôt de pièces; Strasbourg (Bas-Rhin); Metz (Moselle); Malchard, Jeanne-Louise; Malchard, Pierre; Brunck, Anne-Françoise-Rosine; Malchar, Françoise-Elisabeth; Malchar, Pierre-François
    - Dépôt de pièces famille Despalungues., 12 décembre 1782; MC/ET/XXI/510
      -Dépôt du mortuaire de maître Louis Despalungues, chevalier de Saint Louis, ancien capitaine au régiment de Turenne, époux de Marie Elisabeth Françoise Joseph Le Caron de Cornetlemont, paroisse Sainte Croix de la ville et diocèse d'Amiens.
      Notoriété concernant Louis Despalungues constatant qu'il n'a laissé pour seul héritier de son mariage avec Marie Elisabeth Joseph Le Caron de Cornetlemont que Anne Elisabeth Marie Dominique Despalunges et Marie Yolande Flavie Despalungues
      acte d'état civil; dépôt de pièces; notoriété; dépôt de pièces; Despalungues, Louis; Le Caron de Cornetlemont, Marie-Elisabeth-Françoise-Joseph; Despalungues, Anne-Elisabeth-Marie-Dominique; Despalungues, Marie-Yolande-Flavie
    - Dépôt de pièces famille Marcillaud du Genest., 16 décembre 1782; MC/ET/XXI/510
      -Dépôt du mortuaire de Christophe Marcillaud du Genest, sieur de Goursat, ancien gendarme, écuyer, fourrier des logis du Roy, paroisse Saint Barthélémy en Périgord, diocèse de Limoges.
      Notoriété constatant les héritiers de Christophe Marcillaud du Genest, sieur de Goursat.
      Contrat de mariage déposé entre le sieur Christophe Marsillaud de Goursat et dame Segne de La Valette.
      Testament déposé du sieur Christophe Marcillaud du Genest, sieur de Goursat
      acte d'état civil; dépôt de pièces; notoriété; dépôt de pièces; contrat de mariage; dépôt de pièces; testament; dépôt de pièces; Marcillaud du Genest, Christophe, (sieur de Goursat); Marsillaud de Goursat, Christophe; Segne de La Valette (dame)
  - Minutes. 1782, janvier - février, janvier - février 1782; MC/ET/XXI/511; registre
    - Dépôt de pièces famille Montignon., 10 janvier 1783; MC/ET/XXI/511
      - Dépôt du mortuaire de Louis François de Montignon, écuyer, ancien conseiller du Roy, contrôleur général des finances en la généralité de Metz et Alsace, veuf de madame Catherine Rose Vigneron, paroisse Saint Pierre l'Angelé de Verdun sur Marne.
      Notoriété constatant les héritiers de Louis François de Montignon: sieur Joseph Louis de Montignon, et demoiselle Anne Agathe Rose de Montignon, et Marie Ursule de Montignon, et Marie Claude Françoise de Montignon, tous quatre frère et soeurs
      acte d'état civil; dépôt de pièces; notoriété; dépôt de pièces; Montignon, Louis-François de; Vigneron, Catherine-Rose; Montignon, Joseph-Louis de; Montignon, Anne-Agathe-Rose de; Montignon, Marie-Ursule de; Montignon, Marie-Claude-Françoise de
    - Dépôt de pièces famille Finot., 14 janvier 1783; MC/ET/XXI/511
      - Dépôt du mortuaire de Marie Elisabeth Finot, fille mineure, originaire de Saint Domingue, dans la communauté des Filles de la Croix, paroisse Saint Pierre et Saint Paul de Rueil, diocèse de Paris.
      Notoriété constatant les héritiers de Marie Elisabeth Finot: maître Marie Jean Baptiste Faget de Letouble, avocat au parlement, demeurant à Paris, neveu de ladite, et dame Fidélité Finot, veuve du sieur Faget, son père, et demoiselle Brigitte Finot, fille majeure, et sieur Jean Baptiste Finot, frère et soeur de la défunte, tous de l'Isle de Saint Domingue
      acte d'état civil; dépôt de pièces; notoriété; dépôt de pièces; Finot, Marie-Elisabeth; Faget de Letouble, Marie-Jean-Baptiste; Finot, Fidélité; Finot, Brigitte; Finot, Jean-Baptiste; avocat au parlement (Ancien Régime)
    - Dépôt de pièces famille., 19 janvier 1783; MC/ET/XXI/511
      -Notoriété constatant le nombre des héritiers du sieur Loutz, natif de Morange en Lorraine allemande près Lunéville, diocèse de Metz, tisserand, décédé à Bicestre: Jean Loutz, bourgeois de Paris, et Mathias Loutz, sergent au régiment de Guienne, ses frères germains, et André Loutz, et Marguerite Loutz, ses frère et soeur consanguins.
      Notoriété en rectification des noms de Christophe Poutz au lieu de Loutz.
      Dépôt du mortuaire de Christophe Poutz, église de l'hôpital général, maison de Bicestre
      notoriété; dépôt de pièces; acte d'état civil; dépôt de pièces; dépôt de pièces; Loutz (sieur); Loutz, Jean; Loutz, Mathias; Loutz, André; Loutz, Marguerite; Poutz, Christophe; Loutz, Christophe
    - Dépôt de pièces famille Morel., 20 janvier 1783; MC/ET/XXI/511
      -Dépôt du mortuaire du sieur Jacques Morel, ancien officier de la bouche du Roy, fils du sieur Joachim Morel et de Anne Clavel, paroisse Notre dame de Caen, diocèse de Bayeux.
      Notoriété constatant comme seule héritière de Jacques Morel: Marie Morel, sa soeur, veuve de Jean Guillebert
      acte d'état civil; dépôt de pièces; notoriété; dépôt de pièces; Morel, Jacques; Morel, Joachim; Clavel, Anne; Morel, Marie; Guillebert, Jean
    - Dépôt de pièces famille de Sachi., 21 janvier 1783; MC/ET/XXI/511
      - Dépôt du mortuaire de Michel de Sachi, écuyer, seigneur de Sénéchal, officier de la cavalerie, décédé paroisse Saint Martin de Triel, paroisse Saint Martin d'Anges, diocèse d'Amiens.
      Notoriété constatant le nombre des héritiers de Michel de Sachi: Pierre de Malle, officier au régiment de Condé, et Marie Magdelaine de Malle, et René François de Malle, et Martin de Malle, garçon majeur, et Marie Marguerite de Malle, femme de Nicolas Bullot, et Marie Thérèse de Malle, femme de François Vuable, laboureur, lesquels sont enfants de Marie Barbe de Sachy, soeur dudit sieur de Sachy
      acte d'état civil; dépôt de pièces; notoriété; dépôt de pièces; Sachi, Michel de (seigneur de Senechal); Malle, Pierre de; Malle, Marie-Magdelaine de; Malle, René-François de; Malle, Martin de; Malle, Marie-Marguerite de; Bullot, Nicolas; Malle, Marie-Thérèse de; Vuable, François; Sachy, Marie-Barbe
    - Contrat de mariage déposé entre Jacques Neveu, perruquier à Saint-Denis en France, paroisse Saint-Marcel, et Gertrude Marguerite Vitry, fille majeure, femme de chambre de madame de Schlosen, demeurant audit Saint-Denis., 3 février 1783; MC/ET/XXI/511
      contrat de mariage; dépôt de pièces; dépôt de pièces; Neveu, Jacques; Vitry, Gertrude-Marguerite; coiffeur
    - Dépôt du mortuaire de dame Anne Philibert, veuve de maître Jean Joulin, avocat à Chinon, paroisse Saint-Germain de la ville de Bourgueil, diocèse d'Angers., 26 février 1783; MC/ET/XXI/511
      acte d'état civil; dépôt de pièces; dépôt de pièces; Philibert, Anne; Joulin, Jean; avocat
  - Minutes. 1783, mars - avril, mars - avril 1783; MC/ET/XXI/512; registre
    - Dépôt de pièces famille l'abbé des Mottes., 6 mars 1783; MC/ET/XXI/512
      - Dépôt du mortuaire de Richard Philippe l'abbé des Mottes, chevalier, seigneur patron de Gaspré, ancien mousquetaire du Roy, paroisse Saint Gervais de la ville de Sees, diocèse d'Alençon.
      Contrat de mariage déposé entre Richard Philippe l'abbé des Mottes et dame Elisabeth Dubua
      acte d'état civil; dépôt de pièces; contrat de mariage; dépôt de pièces; L'abbe des Mottes, Richard-Philippe, (seigneur patron de Gaspre); Dubua, Elisabeth
    - Notoriété concernant les héritiers de Jacques Roux, négociant à Saint Domingue, décédé au Cap François: Jeanne Roux, et Marie Anne Roux, et les enfants desdits, 8 mars 1783; MC/ET/XXI/512
      notoriété; dépôt de pièces; dépôt de pièces; Roux, Jacques; Roux, Jeanne; Roux, Marie-Anne; négociant
    - Dépôt de pièces famille Garnier., 12 mars 1783; MC/ET/XXI/512
      -Dépôt du mortuaire de Madelaine Garnier native de Saint Lubin de Signy, diocèse de Chartres, fille à l'hôpital général de Paris, à la Salpétière.
      Notoriété constatant les héritiers de Madelaine Garnier: onze neveux et nièces, dont Etienne Garnier, Claude Garnier, Jacques Michel Garnier et autres
      acte d'état civil; dépôt de pièces; notoriété; dépôt de pièces; Garnier, Madelaine; Garnier, Etienne; Garnier, Claude; Garnier, Jacques-Michel
    - Dépôt de pièces famille Campigny., 13 mars 1783; MC/ET/XXI/512
      - Dépôt du mortuaire de Jean Baptiste Campigny, ancien officier aulneur de toile de la ville de Rouen, trésorier de la paroisse, bourgeois, paroisse Saint Candé Le Vieux, diocèse de Rouen.
      Dépôt du mortuaire de Marie Campigny, soeur de Jean Baptiste Campigny, paroisse Saint Candé Le Vieux, diocèse de Rouen.
      Notoriété constatant les héritiers de Jean Baptiste Campigny: Marie Campigny, sa soeur, et Louis François Campigny, prêtre curé de Neuilly sur Marne, et Jean Baptiste Pierre Campigny, prêtre, et Pierre Laurent Campigny, prêtre de Villepinte, diocèse de Paris, et Jean François Campigny, marchand à Rouen, et Jean Baptiste Campigny, bourgeois de Paris, tous frères et neveux dudit.
      Notoriété constatant les héritiers de Marie Campigny: Louis François Campigny, prêtre curé de Neuilly sur Marne, et Jean Baptiste Pierre Campigny, prêtre, et Pierre Laurent Campigny, prêtre de Villepinte, diocèse de Paris, et Jean François Campigny, marchand à Rouen, et Jean Baptiste Campigny, bourgeois de Paris, tous frères et neveux de la dite.
      Dépôt du mortuaire de Jacques François Gabriel Le Gendre, ancien officier aulneur de la ville de Rouen, marchand, fils de feu Jacques Le Gendre et de Marie Françoise Langue, paroisse Saint Herblant de la ville et diocèse de Rouen.
      Notoriété constatant le nombre des héritiers de Jacques François Gabriel Le Gendre: Marie Madeleine Elisabeth de Baude, sa veuve, et Marie Jacques Joseph Le Gendre, et Marie Jacques François Le Gendre, et Marie Pierre Gabriel Le Gendre, et Marie Madeleine Angélique Le Gendre, ses trois fils et filles.
      Dépôt du mortuaire de monsieur Jean Alexandre Hernois, aulneur de toile, veuf de Marianne Briard, paroisse Saint Maclou de la ville et diocèse de Rouen.
      Notoriété constatant le nombre des héritiers de monsieur Jean Alexandre Hernois: Marie Anne Henriette Hernois, épouse du sieur Philippe Jean Baptiste Le Masson, bourgeois de Montivilliers.
      Dépôt du mortuaire de Robert Cartier, ancien aulneur de toile à Rouen et marchand, ancien trésorier de cette paroisse Saint Nicaise de la ville et diocèse de Rouen.
      Notoriété constatant le nombre des héritiers de Robert Cartier: sieur Jacques Mathieu Cartier, bourgeois de Rouen, et Pierre Louis Romain Cartier, prêtre curé de la paroisse de Dunville, ses enfants.
      Dépôt du mortuaire de Pierre Marie Joseph de Baude, aulneur, marchand de toile, époux de madame Anne Magdelaine Vauquelin, paroisse Saint Maclou de la ville et diocèse de Rouen.
      Notoriété pour sentence de tutelle pour Anne Magdelaine Vauquelin, veuve de Pierre Marie Joseph de Baude, pour une fille mineure, Marie Magdelaine de Baude, et un enfant posthume.
      Dépôt inventaire de Pierre Marie Joseph de Baude.
      Notoriété constatant le nombre des héritiers de Pierre Marie Joseph de Baude, époux de Anne Magdelaine Vauquelin :Pierre Marie Joseph de Baude, son fils né depuis, et aussi Marie Madelaine de Baude, sa fille.
      Dépôt acte célébration de mariage entre Louis François Hamel et demoiselle Anne Magdelaine Vauquelin, veuve du sieur Pierre Joseph Marie de Baude, paroisse Saint Aignan de la ville et diocèse de Rouen.
      Dépôt du baptistaire de Marie Rochette de Malauzat, fille de messire Adrien Rochette de Malauzat, écuyer, seigneur de Malauzat, et de dame Marie Jeanne Cheverlauges de Machal, église paroissiale Notre dame du Port de la ville et diocèse de Clermont Ferrand
      notoriété; dépôt de pièces; inventaire après décès; acte d'état civil; Rouen (Seine-Maritime); Clermont-Ferrand (Puy-de-Dôme); Campigny, Jean-Baptiste; Campigny, Marie; Campigny, Louis-François; Campigny, Jean-Baptiste-Pierre; Campigny, Pierre-Laurent; Campigny, Jean-François; Campigny, Jean-Baptiste (autre); Le Gendre, Jacques-François-Gabriel; Le Gendre, Jacques; Langue, Marie-Françoise; Baude, Marie-Madeleine-Elisabeth de; Le Gendre, Marie-Jacques-Joseph; Le Gendre, Marie-Jacques-François; Le Gendre, Marie-Pierre-Gabriel; Le Gendre, Marie-Madeleine-Angélique; Hernois, Jean-Alexandre; Briard, Marianne; Hernois, Marie-Anne-Henriette; Le Masson, Philippe-Jean-Baptiste; Cartier, Robert; Cartier, Jacques-Mathieu; Cartier, Pierre-Louis-Romain; Baude, Pierre-Marie-Joseph de; Vauquelin, Anne-Magdelaine; Baude, Marie-Magdelaine; Hamel, Louis-François; Rochette de Malauzat, Marie; Rochette de Malauzat, Adrien (seigneur de Malauzat); Cheverlauges de Machal, Marie-Jeanne; officier civil (Ancien Régime); prêtre; curé; commerçant
    - Dépôt de pièces famille Cadier., 13 mars 1783; MC/ET/XXI/512
      - Notoriété en rectification des noms de François Claude Cadier, chevalier de Vauce, seigneur de Saint Augustin, époux de madame Jeanne Gilberte Rollet Davaux, paroisse Saint Pierre d'Izenne.
      Dépôt du baptistaire de François Claude Cadier, fils de messire Gilbert Cadier, chevalier, seigneur de Saint Augustin, baron de Vauce, et de dame Marie Anne Riglet, paroisse Saint Pierre de Moulins, diocèse d'Autun.
      Dépôt du baptistaire de André Cadier, fils de messire Claude Cadier, seigneur de Saint Augustin, baron de Vauce, cornette de cavalerie au régiment de Clermont Prince et un des aides de camp de monsieur le comte de Clermont, et de dame Jeanne Gilberte Rollet Davaux, paroisse Saint Pierre de Moulins, diocèse d'Autun.
      Dépôt du baptistaire de Amable Cadier, fils de messire Claude Cadier, seigneur de Saint Augustin, baron de Vauce, cornette de cavalerie au régiment de Clermont Prince et un des aides de camp de monsieur le comte de Clermont, et de dame Jeanne Gilberte Rollet Davaux, paroisse Saint Pierre de Moulins, diocèse d'Autun.
      Dépôt du baptistaire de Jean-René Cadier, fils de messire Claude Cadier, seigneur de Saint Augustin, baron de Vauce, cornette de cavalerie du régiment de Clermont Prince et un des aides de camp de monsieur le comte de Clermont, et de dame Jeanne Gilberte Rollet Davaux, paroisse Saint Pierre de Moulins, diocèse d'Autun.
      Dépôt du mortuaire de Etienne Cadier de Vauce, écuyer, prêtre habitué de la paroisse Saint Jean de Moulins, diocèse d'Autun
      notoriété; dépôt de pièces; acte d'état civil; dépôt de pièces; Cadier, François-Claude (seigneur de Saint Augustin, chevalier de Vauce); Rollet Davaux, Jeanne-Gilberte; Cadier, Gilbert (Seigneur de Saint Augustin, baron de Vauce); Riglet, Marie-Anne; Cadier André; Cadier, Claude (seigneur de Saint Augustin, baron de Vauce); Rollet Davaux, Gilberte; Cadier, Amable; Cadier, Etienne; prêtre
  - Minutes. 1783, mai - juin, mai - juin 1783; MC/ET/XXI/513; registre
    Attention: certains actes ont été constatés manquants
    - Dépôt de pièces famille Desfossés., 11 avril 1783; MC/ET/XXI/513
      - Dépôt du mortuaire de André Desfossés, ancien palfrenier, pensionnaire du Roy.
      Notoriété constatant le nombre des héritiers de André Desfossés: Jacques Noël Desfossés, son frère, journalier, et Jeanne Desfossés, femme de Gabriel Chapey, menuisier, et Marie Desfossés, femme de Charles Thouin, journalier
      acte d'état civil; dépôt de pièces; notoriété; dépôt de pièces; Desfosses, André; Desfosses, Jacques-Noël; Desfosses, Jeanne; Chapey, Gabriel; Desfosses, Marie; Thouin, Charles; ouvrier agricole; journalier; menuisier
    - Dépôt de pièces famille Cochonneau des Tournelles., 7 mai 1783; MC/ET/XXI/513